臺灣宜蘭地方法院刑事判決　　　　　　　　　　　　　九十二年度易字第三四九號
　　公　訴　人　臺灣宜蘭地方法院檢察署檢察官
　　被　　　告　辛○○
　　指定辯護人　本院公設辯護人　己○○
右列被告因竊盜等案件，經檢察官提起公訴（九十二年度偵字第二五六一號），及併
案審理（同署九十二年度偵字第二六一五號、第二七０七號、第二七三二號、第二八
八五號、第三０二六號），本院判決如左：
    主  文
辛○○意圖為自己不法之所有，攜帶兇器而搶奪他人之動產，累犯，處有期徒刑貳年
。扣案之鑰匙貳支、剪刀壹把、安全帽壹頂（含內襯壹個）及口罩壹個，均沒收。
    事  實
一、辛○○前於民國八十九年十月三十一日因恐嚇案件，經本院以八十九年羅簡字第
    二五二號判處有期徒刑四月，於同年十二月十五日判決確定，又於九十年一月十
    一日因竊盜案件，經本院以八十九年易字第四一四號判處有期徒刑十月，於同年
    二月十三日判決確定，上揭二確定判決經更定執行刑，應執行有期徒刑一年確定
    ，於九十年十二月三日縮短刑期執行完畢。
二、辛○○意圖為自己不法之所有，並基於概括之犯意，連續於附表編號一至六所示
    之時間、地點，以附表所示之方式，竊得如附表編號一至五號所示被害人之財物
    ，並於著手行竊如附表編號六所示丙○○機車之際，為丙○○發覺而未遂。嗣於
    九十二年十月一日上午六時十分許，辛○○騎乘附表編號一之贓車途經宜蘭縣冬
    山鄉○○路一九三號前，為警查獲，並扣得其所有供竊盜所用之鑰匙一支（九十
    二年度保管字第八五八號）；復於九十二年十月十二日晚上八時三十分許，辛○○騎乘附表編號三之贓車途經宜蘭縣羅東鎮○○路段東一戲院前，為警查獲，並
    扣得其所有供竊盜所用之鑰匙一支（九十二年度保管字第九００號）；又於九十
    二年十月十七日晚上八時三十分許，經警在宜蘭縣羅東鎮○○路羅東鎮公所前找
    獲辛○○竊取附表編號四被害人壬○○之機車，並自該機車腳踏板上辛○○所放
    置之安全帽採集其指紋一枚送內政部警政署刑事警察局為指紋鑑定，而循線查獲
    ；再於九十二年十月二十三日下午三時許，辛○○騎乘附表編號五之贓車途經宜
    蘭縣冬山鄉○○路四二九號前，為警查獲；又於九十二年十月二十八日上午十一
    時四十五分許，在宜蘭縣羅東鎮○○路一五九號羅東分局前，為丙○○當場發現
    而未遂。
三、辛○○復基於搶奪他人財物不法所有犯意，於附表編號二所示之時間、地點，以
    附表所示之方法，竊得所示之機車後，隨即折返宜蘭縣羅東鎮○○○街六十九之
    一號其住處，先以膠帶黏貼機車車牌號碼，再持其所有客觀上可作為兇器之剪刀
    一把（警羅刑字第九二０００五四三六號卷附編號十之照片），戴全罩式安全帽
    及口罩騎乘所竊得之上揭贓車，於同日上午五時二十分許前往宜蘭縣羅東鎮○○
    路三三號維揚加油站，右手持剪刀喝令在該加油站加油島之職員不要動，當時值
    班之職員癸○○、庚○○因見辛○○手持剪刀靠近至相距二個人之距離，即走避
    離開，辛○○即趁機取走加油亭收銀台旁之黑色腰包（內有加油站之現金新台幣
    二萬三千元），隨即騎車逃逸。嗣於同日上午五時二十五分許，辛○○騎上揭贓
    車逃逸途經宜蘭縣東鎮○○○路與南門路口時，因機車以膠帶黏貼車牌號碼為巡
    邏警車發現可疑攔查，辛○○見狀即騎機車竄入興東南路二二八巷內，並將機車
    棄置在該巷十二號前逃逸，安全帽及口罩則沿路丟棄，而經警自該安全帽內襯採
    集皮屑送內政部警政署刑事警察局比對ＤＮＡ而循線於九十二年十月六日中午十
    二時三十分許，在其前揭住處查獲，並扣得前揭其所有供作案用之剪刀一把（警
    羅刑字第九二０００五四三六號卷附編號十之照片）、安全帽一頂（含內襯一個
    ）、口罩一個，以及與本案無關之剪刀一把、非供本案犯罪所用之衣物一套。
四、案經宜蘭縣警察局羅東分局報告台灣宜蘭地方法院檢察署檢察官偵查起訴，及併
    案審理。
    理  由
一、右揭事實，業據被告於本院審理時供承不諱，核與被害人乙○○、丁○○、壬○○、戊○○指述、證人丙○○、甲○○、癸○○、庚○○證述情節相符，並有內
    政部警政署刑事警察局九十二年十月二十七日刑紋字第二０四五八八號、九十二
    年十二月二日刑醫字第０九二０一九二五六三號鑑驗書各一紙、現場照片、宜蘭
    縣警察局車輛協尋車牌遺失（尋獲）電腦輸入單二紙，以及甲○○、乙○○、丁○○、壬○○、戊○○、丙○○分別出具之贓物認領保管單在卷可稽，復有鑰匙
    二支及剪刀一把（警羅刑字第九二０００五四三六號卷附編號十之照片）、安全
    帽內襯一個、口罩一個扣案可佐。事證已甚明確，被告犯行洵堪認定。
二、核被告竊盜行為，係犯如附表所犯法條欄之罪。被告持客觀上可作為兇器使用之
    剪刀搶奪，係犯刑法第三百二十六條第一項加重搶奪罪。被告著手竊取附表編號
    六機車行為之實施，尚未取得財物，其犯罪尚屬未遂，應依未遂犯論之。被告先
    後所犯如附表編號一至五竊盜既遂犯行與編號六竊盜未遂犯行，均時間緊接，犯
    罪構成要件相同，顯係出於概括之犯意為之，為連續犯，應依刑法第五十六條連
    續犯之規定論以竊盜既遂罪，並加重其刑。又被告所犯竊盜罪與加重搶奪罪間，
    有方法結果之牽連關係，為牽連犯，應從一重依加重搶奪罪處斷。又被告持剪刀
    搶奪維揚加油站時，分站加油島兩側之加油站職員癸○○、庚○○係見被告持剪
    刀走近相距二個人之距離時，即自行躲開，被告亦隨即取走腰包離去，其並未持
    剪刀抵住庚○○右腰等情，業據被告供述及證人癸○○、庚○○證述在卷，是被
    告行為尚未達於使癸○○、庚○○不能抗拒之程度，核被告所為係犯加重搶奪罪
    ，公訴意旨認應依加重強盜罪處斷，尚有未洽，惟事實相同，爰依法變更法條，
    併予敘明。又被告前有事實欄所指之犯罪科刑及執行情形，有臺灣高等法院被告
    全國前案紀錄表在卷可查，其於有期徒刑執行完畢五年內，再犯有期徒刑以上之
    本罪，為累犯，應依法加重其刑。爰審酌被告犯罪之動機、目的、手段，及犯罪
    後尚能坦承犯行等一切情狀，量處如主文所示之刑。又扣案之鑰匙二支及剪刀一
    把（警羅刑字第九二０００五四三六號卷附編號十之照片）、安全帽一頂（含內
    襯一個）、口罩一個，均係被告所有供本件犯罪所用之物，業據被告供承在卷，
    應依刑法第三十八條第一項第二款之規定諭知沒收。
三、右揭事實起訴書雖僅論列被告附表編號一之犯行，餘則未予論列，惟右揭事實起
    訴書未予論列部分，分別與起訴書已論列部分，有連續犯與牽連犯裁判上一罪之
    關係， 均為起訴效力所及，本院自得併予審究之，併予敘明。
據上論斷，應依刑事訴訟法第二百九十九條第一項前段、第三百條，刑法第三百二十
六條第一項、第五十六條、第三百二十條第一項、第五十五條、第四十七條、第三十
八條第一項第二款，判決如主文。
本案經檢察官張鳳清到庭執行職務
中      華      民      國    九十三    年      七      月      二十    日
                                臺灣宜蘭地方法院刑事第三庭
                                    審判長法  官  黃  永  勝
                                          法  官  陳  嘉  年
                                          法  官  林  楨  森
右正本證明與原本無異。
如不服本判決，應於判決送達後十日內向本院提出上訴狀( 應附繕本 )。
                                          書記官  謝  佩  欣
中      華      民      國    九十三    年      七      月     二十一   日
附錄本案論罪法條
中華民國刑法第三百二十六條第一項
 (加重搶奪罪)
犯前條第一項之罪，而有第三百二十一條第一項各款情形之一者，處一年以上七年以
下有期徒刑。
前項之未遂犯罰之。
中華民國刑法第三百二十條
 (普通竊盜罪、竊佔罪)
意圖為自己或第三人不法之所有，而竊取他人之動產者，為竊盜罪，處五年以下有期
徒刑、拘役或五百元以下罰金。
意圖為自己或第三人不法之利益，而竊佔他人之不動產者，依前項之規定處斷。
前二項之未遂犯罰之。
附表：
┌──┬────┬─────┬───────┬───┬─────┬───┐
│編號│  時間  │  地  點  │  方     法   │被害人│ 遭竊物品 │所犯法│
│    │        │          │              │      │          │條 │
├──┼────┼─────┼───────┼───┼─────┼───┤
│ 一 │九十二年│宜蘭縣羅東│以自備之鑰匙竊│甲○○│車號 RBP—│刑法第│
│    │十月一日│鎮浮崙巷八│取機車        │      │七六Ο號輕│三百二│
│    │清晨四時│號前      │              │      │型機車、黑│十條第│
│    │四十分  │          │              │      │色全罩式安│一項  │
│    │        │          │              │      │全帽一頂、│      │
│    │        │          │              │      │口罩一只  │      │
├──┼────┼─────┼───────┼───┼─────┼───┤
│ 二 │九十二年│宜蘭縣羅東│利用未柭下之機│乙○○│車號 GRQ—│刑法第│
│    │十月五日│鎮○○○街│車鑰匙竊取機車│      │五七一號重│三百二│
│    │上午五時│三十五號前│              │      │型機車    │十條第│
│    │        │          │              │      │          │一項  │
├──┼────┼─────┼───────┼───┼─────┼───┤
│ 三 │九十二年│宜蘭縣羅東│以自備之鑰匙竊│丁○○│車號 GXQ—│刑法第│
│    │十月十二│鎮○○路十│取機車        │      │二一Ο重型│三百二│
│    │日下午六│一號前    │              │      │機車一輛  │十條第│
│    │時許    │          │              │      │          │一項  │
├──┼────┼─────┼───────┼───┼─────┼───┤
│ 四 │九十二年│宜蘭縣羅東│以自備之鑰匙竊│壬○○│車號 RDD—│刑法第│
│    │十月十五│鎮○○路三│取機車        │      │五六八號輕│三百二│
│    │日下午四│五Ο號前  │              │      │型機車一輛│十條  │
│    │時四十分│          │              │      │          │      │
│    │        │          │              │      │          │      │
├──┼────┼─────┼───────┼───┼─────┼───┤
│ 五 │九十二年│宜蘭縣羅東│利用未拔下之機│戊○○│車號 GRQ—│刑法第│
│    │十月二十│鎮○○路三│車鑰匙竊取機車│      │四ΟΟ號重│三百二│
│    │三日下午│段三六六號│              │      │型機車一輛│十條第│
│    │二時三十│前        │              │      │          │一項  │
│    │分      │          │              │      │          │      │
├──┼────┼─────┼───────┼───┼─────┼───┤
│ 六 │九十二年│宜蘭縣羅東│利用未拔下之機│丙○○│車號 HCP—│刑法第│
│    │十月二十│鎮○○路一│車鑰匙竊取機車│      │六五六號重│三百二│
│    │八日上午│五九號前  │              │      │型機車一輛│十條第│
│    │十一時四│          │              │      │          │三項、│
│    │十五分  │          │              │      │          │第一項│
└──┴────┴─────┴───────┴───┴─────┴───┘
